Inventaris van archieven van onderdelen behorende tot het Korps Mariniers, (1940) 1945-1986
Nationaal Archief, Den Haag
- HET ARCHIEF VAN HET AMFIBISCH OEFENKAMP TEXEL., 4.
  - STUKKEN BETREFFENDE BIJZONDERE ONDERWERPEN., 4.2
    - Organisme., 4.2.1
      - Personeel., 4.2.1.08
        - Opleidingen., 4.2.1.08.3
          - Brief aan de commandant van het Korps Mariniers inzake het stellen van eisen aan de plaatsing van een officier van vakdiensten in de functie van Oudste Officier Hoofd Opleidingen., 1979; 616
        - Personeelszorg, arbeidsvoorwaarden en rechtspositieregelingen., 4.2.1.08.4
          - Verslagen van de besprekingen van de commissie voor de personeelszorg bij het amfibisch oefenkamp., 1971; 586; 1 omslag
          - Brief aan de commandant van het Korps Mariniers inzake de weekend wachtregeling voor geneeskundig personeel., 1973; 579; 1 stuk
      - Inspecties., 4.2.1.09
        - Inspectierapporten van het amfibisch oefenkamp., 1967-1979; 428; 1 pak
    - Taakuitvoering., 4.2.2
      - Operationele opdrachten in tijd van vrede., 4.2.2.2
        - Beveiligings- en stemmingsrapporten en rapporten van de verrichtingen van het amfibisch oefenkamp., 1964-1979; 429; 1 pak
        - Stukken betreffende het verstrekken van gegevens aan het Bureau Logistiek ten aanzien de werkzaamheden van de onderdelen van het amfibisch oefenkamp., 1967; 604; 1 omslag
        - Concept-handboek voor mariniers betreffende amfibische- en helicopteroperaties., 1967-1968; 601; 1 stuk
      - Oefeningen., 4.2.2.5
        - Stukken betreffende de voorbereiding en de uitvoering van de deelname aan oefeningen door eenheden van het amfibisch oefenkamp., 1964-1971; ---; 14 omslagen
          - ''Barbaar III'' gehouden op 6 - 10 juli op Texel, 1964, 433
          - ''Helmgras 1'' gehouden op de Waddenzee en omgeving, 1965, 435
            Datum niet bekend
          - ''High Test Nine'', 1965, 444
          - ''Top Gear'', 1966, 445
          - ''Witte Duif II'' gehouden op 31 januari - 4 februari op Texel, 1966, 434
          - ''High Test Ten'', 1967, 442
          - ''Qua Patet Orbis-3'' gehouden van 8 - 12 mei op Texel, 1967, 437
          - ''Witte Duif III'' gehouden op 20 - 23 februari op Texel, 1967, 436
          - ''Beteugelen van woelingen'' van ''Qua Patet Orbis-1'' gehouden op 12 - 16 februari op Texel, 1968, 438
          - ''Witte Raaf II'' gehouden op 7 - 11 oktober in Zeeuws-Vlaanderen, 1968, 439
          - ''Conserven Blik'' gehouden op 16 - 21 oktober op en rond Texel, 1969, 443
          - ''Witte Duif'', 1969, 440
          - ''Witte Raaf IV'', 1970, 441
          - ''Wintex '71'', 1971, 446
        - Nota van de commandant van het amfibisch oefenkamp inzake het niet direct kunnen realiseren van gevechts-schietoefeningen met wapens, ingedeeld bij een infanteriecompagnie op de Texelhors., 1965; 598; 1 stuk
        - Stukken betreffende het verloop en de organisatie van de herhalingsoefeningen Mariniers 1967 bij het amfibisch oefenkamp., 611; 1 omslag
        - Stukken betreffende het nemen van veiligheidsmaatregelen bij oefeningen met de inzet van vliegtuigen op de Texelhors., 1968; 597; 1 omslag
        - Brief aan de commandant van het Korps Mariniers inzake het regelen van oefeningen van de landingsdetachementen bij het amfibische oefenkamp., 1971; 613; 1 stuk
      - Beveiliging., 4.2.2.6
        - Beveiligings- en stemmingsrapporten en rapporten van de verrichtingen van het amfibisch oefenkamp., 1964-1979; 429
        - Stukken betreffende het uitvoeren van voorzieningen voor het verbeteren van de brandveiligheid naar aanleiding van het brandveiligheidsadvies voor het amfibisch oefenkamp., 1968-1970; 589; 1 omslag
        - Stukken betreffende de verbetering van de beveiliging en de personeelsamenstelling van het amfibisch oefenkamp., 1979; 574; 1 omslag
      - Maatschappelijke hulpverlening., 4.2.2.8
        - Stukken betreffende de regeling hulpverlening bij watersnood op het amfibisch oefenkamp., 1967-1968; 592; 1 omslag
          Opmerkingen: Het betreft hier een regeling voor hulp bij watersnood op het oefenkamp zelf
        - Verslag betreffende het zee-onderzoek ten behoeve van de Rijks Geologische Dienst met assistentie van een landingsvaartuig van het amfibisch oefenkamp., 1968; 593; 1 omslag
        - Periodieke rapporten van de hulpverlening in de burgersector over het 4e kwartaal 1970 - 3e kwartaal 1971., 582; 1 omslag
- HET ARCHIEF VAN DE WHISKEY INFANTERIE COMPAGNIE., 5.
  - STUKKEN BETREFFENDE BIJZONDERE ONDERWERPEN., 5.2
    - Organisme., 5.2.1
      - Inspecties., 5.2.1.09
        - Inspectierapporten van de Whiskey Infanterie Compagnie., 1975-1980; 449; 1 omslag
      - Administratieve organisatie., 5.2.1.10
        - Processen-verbaal van vernietiging van archiefbescheiden van de Whiskey Infanterie Compagnie., 1977-1980; 455; 1 omslag
    - Taakuitvoering., 5.2.2
      - Operationele opdrachten in tijd van vrede., 5.2.2.2
        - Stukken betreffende het onderzoek naar de gedragingen van mariniers tijdens de gebeurtenissen in een Molukse woonwijk te Winterswijk., 1977; 456; 1 omslag
      - Oefeningen., 5.2.2.5
        - Stukken betreffende de voorbereiding en de uitvoering van de deelname aan oefeningen door eenheden van de Whiskey Infanterie Compagnie., 1976-1978; ---; 2 omslagen
          - ''Nerviers '76'', 1976, 452
          - ''Wiskey Galore'' gehouden op 31 mei - 18 juni op de Outer Hebrides en het gebied Kyle of Loch Alsh, 1978, 453
- HET ARCHIEF VAN DE EERSTE AMFIBISCHE GEVECHTSGROEP., 6.
  - STUKKEN VAN ALGEMENE AARD., 6.1
    - Vergaderstukken met bijlagen van de reglementencommissie., 1953-1954; 25; 1 omslag
    - Agendapunten voor de bespreking met de coördinerende Generale Staf HKKM op 2 maart 1978., 527; 1 stuk
    - Jaaroverzichten van de 1e Amfibische Gevechtsgroep., 1980-1982; ---; 2 omslagen
      - over het jaar 1980, 1980, 549
        Het verslag is opgemaakt in december 1980
      - over het jaar, 1981, 1982, 560
  - STUKKEN BETREFFENDE BIJZONDERE ONDERWERPEN., 6.2
    - Organisme., 6.2.1
      - Ontwikkeling en reorganisatie., 6.2.1.01
        - Brief aan de commandant van het Korps Mariniers inzake de reorganisatie van de BBE ten aanzien van de locatie en het takenpakket van een peleton., 1978; 526; 1 stuk
        - Rapportage met geleidebrief van de resultaten van het onderzoek naar andere wegen en mogelijkheden om te komen tot een acceptabel professionele OP-party binnen de amfibische gevechtsgroep., 1978; 522; 1 omslag
          OP is niet uit de stukken te halen
        - Stukken betreffende de reorganisatie van de 1AGGP., 1982-1983; 565; 1 omslag
      - Betrekkingen tot andere lichamen en organen., 6.2.1.03
        - Stukken betreffende een verslag van de oriëntatie-reis terreurbestrijding naar Israël van 29 maart - 6 april 1976., 505; 1 omslag
          Openbaarheid beperkt tot 1 januari 2051
        - Verslag van het bezoek aan de Grenzschutsgruppe 9 (GSG-9) te Bonn in Duitsland., 1978; 547; 1 stuk
        - Verslagen met bijlagen van het symposium over internationaal terrorisme in de Verenigde Staten van 6 - 8 juli en de studiereis terreurbestrijding in Israël van 10 - 17 juli 1978., 519; 1 omslag
        - Verslagen met geleidebrieven van de detachering van mariniers als uitwisselingsofficier bij de Belgische para-commando's., 1978-1980; 550; 1 omslag
      - Formatie., 6.2.1.04
        - Brief aan de commandant van het Korps Mariniers inzake de vervanging van vlootpersoneel van de 1AGGP door personeel van het Korps Mariniers op de vredesbemanningslijst., 1975; 512; 1 stuk
        - Stukken betreffende de herindeling van het verbindingsdienstpersoneel van de 1AGGP., 1976; 503; 1 omslag
        - Stukken betreffende het op sterkte brengen van het verkenningspeloton., 1976; 500; 1 omslag
      - Materieel., 6.2.1.07
        - Aanschaf en modificatie., 6.2.1.07.2
          - Stukken betreffende het opstellen van gebruikerseisen voor de aanschaf van BBE-materieel., 1977; 537; 1 omslag
          - Brief aan de commandant van het Korps Mariniers inzake de aanschaf en modificaties van BBE-materieel., 1978; 528; 1 stuk
        - Wapens en munitie., 6.2.1.07.3
          - Brief aan de commandant van het Korps Mariniers inzake de inzet van gereedheidsmunitie ten behoeve van de BBE., 1976; 568; 1 stuk
          - Rapport van de beproeving van een geluiddemper voor de UZI voor eventueel gebruik bij de BBE-mariniers., 1977; 535; 1 stuk
          - Stukken betreffende het voorstel om te komen tot een efficiënter en veiliger gebruik van de onstekingsmethode van springramen ten behoeve van de BBE-mariniers., 1977; 536; 1 omslag
          - Rapport van de bevindingen met betrekking tot de administratieve gegevens van de opslag van munitie van de 1AGGP in Benschop., 1978; 529; 1 stuk
          - Rapport van de bevindingen van de beproeving van het automatisch wapen type HK MP-5 SD., 1979; 518; 1 stuk
          - Verslag met geleidebrief van de beproeving van het wapensysteem DRAGON M 47 in Noorwegen., 1982; 563; 1 omslag
          - Stukken betreffende de aanbieding van een rapport over de situatie met betrekking tot de controle van de WMR-voorraden munitie., 1983; 554; 1 omslag
            WMR is niet uit de stukken te herleiden
        - Communicatiemiddelen., 6.2.1.07.6
          - Stukken betreffende het doen van voorstellen tot wijziging van de radio-apparatuur van het verkenningspeleton., 1976; 504; 1 omslag
          - Brief aan de commandant van het Korps Mariniers inzake de invoering van Clansman-verbindingsapparatuur., 1981; 569; 1 stuk
      - Personeel., 6.2.1.08
        - Plaatsing., 6.2.1.08.1
          - Brief aan de commandant van het Korps Mariniers inzake de inzet van vrouwen in operationele functies bij het Korps Mariniers., 1979; 515; 1 stuk
          - Stukken betreffende de plaatsing van personeel in de bovenrol van de 10e staf- en verzorgingscompagnie., 1980; 571; 1 omslag
        - Uitzending., 6.2.1.08.2
          - Stukken betreffende de aanbieding van een rapport inzake het reizen bij verlof naar Nederland van militairen, gestationeerd buiten Nederland in Europa., 1980; 553; 1 omslag
        - Opleidingen., 6.2.1.08.3
          - Ontwerp-programma voor een cursus demolitie voor officieren en onderofficieren met de rang van sergeant en hoger., 1976; 502; 1 stuk
          - Stukken betreffende het invoeren van een uitgewerkt circuit voor de NBC-training ter verhoging van de veiligheid., 1980-1981; 570; 1 omslag
          - Verslag van de commando-opleiding bij de Belgische para-commando's van 31 augustus - 25 september 1981., 523; 1 stuk
          - Stukken betreffende het leveren van commentaar op ''The Mountain Role Study'', een studie over de training van mariniers., 1982-1983; 556; 1 omslag
        - Personeelszorg., 6.2.1.08.4
          - Stukken betreffende de te nemen maatregelen ter voorkoming van medische mutaties tijdens de berg- en wintertraining., 1982; 564; 1 omslag
        - Functiebeschrijving en functie-eisen., 6.2.1.08.6
          - Brief aan de commandant van het Korps Mariniers inzake het onderzoek naar de toekomstige rol van mountainleaders., 1983; 555; 1 stuk
        - Sport en wedstrijden., 6.2.1.08.8
          - Stukken betreffende de integratie van taken met betrekking tot de vierdaagse afstandsmarsen., 1979; 516; 1 omslag
          - Stukken betreffende de verslaglegging van de Cambrian March Patrol Competition te Wales., 1981; 539; 1 omslag
      - Inspecties., 6.2.1.09
        - Inspectierapporten van de Eerste Amfibische Gevechtsgroep., 1974-1982; 462; 1 pak
        - Stukken betreffende de beoordeling van de geneeskundige dienst bij de parate eenheid 1AGGP., 1976; 496; 1 omslag
        - Verslag met geleidebrief van het bezoek aan het kamp Graailoo, teneinde een informeel onderzoek in te stellen naar eventuele oefenfaciliteiten aldaar., 1977; 548; 1 omslag
        - Rapport met geleidebrief over de beschikbaarheid en de inzetbaarheid van het personeel van de eenheden 1AGGP., 1978; 532; 1 omslag
      - Administratieve organisatie., 6.2.1.10
        - Reçu's van overdracht en overname van delen van het archief., 1978; 510; 1 omslag
        - Stukken betreffende de beproeving van een nieuw ontwerproepnamensysteem voor het radioverkeer ter vergroting van de verbindingsbeveiliging., 1978; 534; 1 omslag
        - Stukken betreffende het gebruik van geheimschriftsystemen voor het versluieren van tactische berichten tijdens oefeningen., 1978-1979; 517; 1 omslag
        - Proces-verbaal van vernietiging van delen van het archief., 1978-1982; 506; 1 stuk
    - Taakuitvoering., 6.2.2
      - Operationele opdrachten in tijd van vrede., 6.2.2.2
        - Stukken betreffende het leveren van een bijdrage aan het beëindigen van gijzelingen., 1974-1978; ---; 1 pak, 3 omslagen, 4 stukken
          - Verslagen van de gijzelingen in Den Haag, Wijster, Amsterdam, De Punt, Bovensmilde en Assen, 1974-1978, 557, 557A; pak
            - Origineel, 557
            - Kopie (geanonimiseerd), 557A
          - Appèllijsten van het personeel wat aanwezig was tijdens de gijzelingsacties in Beilen, Hoogeveen en Amsterdam, 1975, 511; omslag
          - Kostenopgave met betrekking tot de gijzelingen in Amsterdam en Wijster, 1976, 498
          - Verslag van de gijzelingsacties door Zuid-Molukkers bij Wijster en in Amsterdam, 1976, 543
          - Brief aan de commandant van het Korps Mariniers inzake het verslag van de als adviseur optredende commandant van de BBE bij een gijzeling te Groenlo, beëindigd door een arrestatie-eenheid van het Korps Rijkspolitie, 1978, 531
          - Verklaringen van mariniers met betrekking tot de afvoer van een zwaargewonde uit het provinciehuis te Assen op 14 maart, 1978, 14 maart, 1978, 545; omslag
          - Verslag met geleidebrief van de gijzeling in het provinciehuis te Assen op 13 en 14 maart, 1978, 13 en 14 maart, 1978, 544; omslag
          - Verslag van de commandant van de Bijzondere Bijstands Eenheid (BBE) betreffende de gijzeling te Amsterdam op 18 mei, 1978, 18 mei, 1978, 520
        - Brief aan de commandant van het Korps Mariniers inzake de inzet van het TLV-peleton met gebruik van wapendragers., 1975; 513; 1 stuk
          TLV is niet uit de stukken te halen
        - Instructies voor het alarmpeleton BBE-mariniers tijdens de detachering op het marinevliegkamp Valkenburg van 12 april - 31 mei., 1977; 541; 1 omslag
        - Stukken betreffende de alarmregeling voor de BBE-mariniers tijdens deelname aan de oefening "INTER-ACTION" van 25 september - 1 oktober in Duitsland., 1977; 540; 1 omslag
        - Stukken betreffende de alarmregeling van BBE-mariniers in de periode augustus - oktober., 1978; 524; 1 omslag
        - Stukken betreffende het doen van voorstellen tot de wijziging van de orders ( MARNSOPORD EN VGVK 14) met betrekking tot vredesoperaties., 1983; 558; 1 omslag
      - Oefeningen., 6.2.2.5
        - Verslagen van de voorbereiding en de uitvoering van deelname door eenheden van de Eerste Amfibische Gevechtsgroep., 1974-1983; ---; 1 pak, 30 omslagen
          - ''Nothern Merger'' gehouden op 5 september - 9 oktober in Groot Brittanië en Denemarken, 1974, 465
          - ''Corsica'' gehouden op 29 oktober - 15 november 1974 op Corsica, 1975, 466
          - ''County Fair'' gehouden op 15 - 26 oktober in Engeland, 1975, 467
          - ''Triple Jubilee'' gehouden op 6 - 13 november in Engeland, 1975, 470
          - ''Deep Express'' gehouden op 13 augustus - 29 oktober 1975 in Turkije en op Malta, 1976, 468
          - ''High Tide 76'' gehouden op 28 november - 1 december op de Veluwe, 1976, 472
          - ''Pantsersprong'' gehouden op 25 oktober - 6 november 1975 in West-Duitsland, 1976, 469
          - ''Spread Eagle 1976'', 1976, 479
          - ''Teamwork 1976'', 1976, 473
            Periode en plaats niet bekend
          - ''Westlant Deployment'' gehouden op 6 januari - 27 maart in het Caraïbisch gebied, 1976, 471
          - ''Ambiorix '77'' gehouden op 15 - 24 februari in de Ardennen, 1977, 474
          - ''Dawn Patrol '77'' gehouden op 13 - 18 mei in Frankrijk, 1977, 475
          - ''High Tide '77'' gehouden op 29 november - 2 december 1977., 476
          - ''Inter Action'' gehouden op 24 september - 1 oktober in West-Duitsland, 1977, 477
          - ''Dawn Patrol 1978'' gehouden op 10 mei - 4 juni op de Middellandse Zee, 1977-1978, 478
          - ''Pendulum/Mainspring 1979'' gehouden op 8 januari - 22 maart in Noorwegen, 1979, 480; pak
          - ''Citroenpers'' gehouden op 20 - 23 oktober in Limburg, 1980, 484
          - ''Clockwork '80'' gehouden op 18 januari - 20 maart in Noorwegen, 1980, 486
          - ''Pré-Clockwork '80'' gehouden op 1 november - 5 december 1979 in Schotland, 1980, 481
          - ''Rough Diamond'' gehouden op 19 juni - 3 juli in het Salisbury Plain oefengebied te Engeland, 1980, 483
          - ''Teamwork '80'' gehouden op 11 - 25 september in Noorwegen, 1980, 482
          - ''Pré-Clockwork '80'' gehouden op 2 oktober - 7 november 1980 in Frankrijk en Schotland, 1980-1981, 485
          - ''Blauwe Baret'' gehouden op 15 - 16 juni bij Crailo, 1981, 492
          - ''Clockwork '81'' gehouden op 6 januari - 24 maart in Noorwegen, 1981, 487
          - ''Rough Diamond '81'' gehouden op 15 juni - 2 juli in de Salisbury Plain Training Area in Engeland, 1981, 488
          - ''Blauwe Baret'' 1982 gehouden op 14 - 15 juli op het oefenterrein bij Crailloo, 1982, 495
          - ''Clockwork '82'', 1982, 494
          - ''Clockwork South '82'' en ''Alloy Express'' in Noorwegen, 1982, 493
          - ''Clockwork South '83'' gehouden op 3 januari - 18 maart in Noorwegen, 1983, 490
          - Crosstraining Korps Mariniers gehouden op 10 - 26 augustus in Duitsland, 1983, 491
          - ''Northern Wedding'' en ''Bold Guard'' gehouden op 5 - 25 september 1982 in Duitsland, 1983, 489
        - Brief aan de commandant van het Korps Mariniers inzake de personeelssituatie van de 1AGGP voor de geplande oefeningen., 1976; 566; 1 stuk
        - Stukken betreffende de aanbieding van een gedacht oefenverloop over het houden van een alarmoefening voor het alarmpeleton van de BBE-mariniers., 1976; 542; 1 omslag
        - Brief aan de commandant van het Korps Mariniers inzake de te nemen maatregelen ter verbetering van de inzetbaarheid en geoefendheid bij demonstraties en oefeningen van de BBE., 1977; 538; 1 stuk
        - Stukken betreffende de alarmregeling voor de BBE-mariniers tijdens deelname aan de oefening INTER-ACTION van 25 september - 1 oktober in Duitsland., 1977; 540
        - Kwartaalrapporten van de oefenverrichtingen van de 1AGGP., 1980-1982; ---; 3 omslagen
          - Derde en vierde kwartaal, 1980, 546
          - Eerste, tweede en derde kwartaal, 1981, 552
          - Eerste, tweede, derde en vierde kwartaal, 1982, 559
        - Brief aan de commandant van het Korps Mariniers inzake de verbetering van de verbindingen bij oefeningen., 1981; 567; 1 stuk
        - Stukken betreffende de aanbieding van het ''Oversnow mobility concept 1AGGP" naar aanleiding van het verslag van de oefening ''Clockwork South '82'' en ''Alloy Express''., 1982; 562; 1 omslag
      - Beveiliging., 6.2.2.6
        - Beveiligingsrapport met bijlage van de Eerste Amfibische Gevechtsgroep te Doorn., 1978; 460; 1 omslag
- HET ARCHIEF VAN DE REDACTIECOMMISSIE VAN HET TIJDSCHRIFT "QUA PATET ORBIS"., 7.
  - Vergaderverslagen van de redactiecommissie van het tijdschrift "Qua Patet Orbis"., 1954; 45; 1 omslag
- WERKARCHIEVEN., 8.
  - Het archief van de generaal-majoor A.M. Luijk., 1945-1965; ---; 3 omslagen
    - Processen-verbaal en wachtrapporten ondertekend door A.M. Luijk, 1945-1952, 759
    - Stukken betreffende Nederlands Nieuw-Guinea, 1956-1962, 757
    - Stukken betreffende de Nederlandse Antillen, 1962-1965, 758
  - Notities met de beschouwingen van de commandant van het Korps Mariniers J.J.A. den Haan aan het einde van zijn bevelsperiode die voor de toekomst van het Korps Mariniers van belang kunnen zijn, met bijlagen., 1983; 943; 1 omslag